臺灣屏東地方法院刑事判決
111年度交易字第216號
公  訴  人  臺灣屏東地方檢察署檢察官
被      告  戴啟明


上列被告因公共危險案件，經檢察官提起公訴（111年度偵字第4
710號），被告於準備程序中就被訴事實為有罪之陳述，經告知
簡式審判程序之旨，並聽取被告與公訴人之意見後，本院裁定改
行簡式審判程序，判決如下：
    主  文
戴啟明駕駛動力交通工具而有吐氣所含酒精濃度達每公升零點二
五毫克以上之情形，處有期徒刑柒月。
    事  實
一、戴啟明於民國111年4月13日17時10分許，在址設屏東縣東港
    鎮某處檳榔攤內飲用保力達藥酒後，於其吐氣所含酒精濃度
    達每公升0.25毫克以上之情形下，竟基於酒後駕駛動力交通
    工具之犯意，騎乘車牌號碼000-000號普通重型機車上路，
    於同日17時33分許，行經屏東縣東港鎮沿海路與船頭路交岔
    路口時，因交通違規為警攔查，員警發現其散發酒味，遂於
    同日17時35分許以呼氣酒精測試器對其實施檢測，測得其吐
    氣所含酒精濃度達每公升0.29毫克，始悉上情。
二、案經屏東縣政府警察局東港分局報告臺灣屏東地方檢察署檢
    察官偵查起訴。
    理  由
一、上揭事實，業據被告戴啟明於警詢、偵查、本院準備程序及
    審理時皆坦承不諱（見警卷第9至11頁，偵卷第8頁正反面，
    院卷第34、41頁），並有職務報告、酒精濃度測定紀錄表、
    現場照片、車輛詳細資料報表、車籍資料查詢結果各1份、
    屏東縣政府警察局舉發違反道路交通管理事件通知單2份附
    卷可稽（見警卷第7、21、27至35頁），足認被告上開任意
    性自白與事實相符，堪以認定。從而，本案事證明確，被告
    犯行洵堪認定，應依法論科。
二、論罪科刑
　㈠核被告所為，係犯刑法第185條之3第1項第1款之駕駛動力交
    通工具而有吐氣所含酒精濃度達每公升0.25毫克以上之情形
    罪。
　㈡被告前因不能安全駕駛之公共危險案件，經本院分別以109年
    度交易字第439號、109年度交簡字第2626號判決判處有期徒
    刑8月、6月確定，上開案件經本院以110年度聲字第151號裁
    定應執行有期徒刑1年1月確定，經入監執行，於110年11月2
    9日縮短刑期假釋出監（接續執行罰金易服勞役）並付保護
    管束，嗣於111年2月4日保護管束期滿假釋未經撤銷等情，
    有臺灣高等法院被告前案紀錄表在卷可按，且為被告所不爭
    執（見院卷第41頁），是被告受徒刑執行完畢後，5年以內
    故意再犯本案有期徒刑以上之罪，應依刑法第47條第1項規
    定，論以累犯，而檢察官於起訴書所記載被告前開案件經法
    院論罪科刑之紀錄，且起訴書已記載有刑案資料查註紀錄表
    可參（見起訴書第2頁），又公訴檢察官於本院審理時稱：
    請將被告之前案紀錄表列入調查，被告前案經法院判處有期
    徒刑6月、8月，應執行有期徒刑1年1月，並執行完畢，被告
    本案犯行應構成累犯，請審酌被告前案已判處有期徒刑8月
    ，於2月之後復為本案犯行，被告本案犯行請量處有期徒刑9
    月等語（見院卷第40至42頁），堪認檢察官已就前階段被告
    構成累犯之事實，以及後階段應加重其刑之事項，有所主張
    並具體指出證明方法。復經本院審酌被告於上開前案執行完
    畢後，再犯本案犯行，堪認其主觀具特別惡性存在，客觀上
    亦足見刑罰對之未見明顯成效，經考量被告所應負擔罪責之
    情形、惡性及對於刑罰反應力，認其法定本刑有予以加重之
    必要，爰依刑法第47條第1項規定，加重其刑。另基於精簡
    裁判之要求，爰不於判決主文為累犯之諭知（最高法院110
    年度台上大字第5660號刑事裁定意旨參照）。
　㈢審酌被告於酒後吐氣所含酒精濃度達每公升0.29毫克之情形
    下，竟仍貿然駕車上路，不僅漠視自身安危，更罔顧其他用
    路人之安全，所為實有不該；再考量被告前因不能安全駕駛
    之公共危險案件經法院判處罪刑之前科紀錄（累犯部分不予
    重複評價）乙情，有臺灣高等法院被告前案紀錄表附卷可查
    ，素行難謂良好；惟考量被告於犯後始終坦承犯行，正視己
    非；復參以被告本案犯罪動機、目的、手段；兼衡被告自述
    之智識程度，經濟及家庭生活狀況（見院卷第41頁）等一切
    情狀，量處如主文所示之刑。至公訴意旨就被告具體求刑有
    期徒刑9月等語（見院卷第42頁），經本院審酌上開事由，
    認以量處如主文所示之刑為適當，附此敘明。
據上論斷，應依刑事訴訟法第273條之1第1項、第284條之1、第2
99條第1項前段，刑法第185條之3第1項第1款、第47條第1項，刑
法施行法第1條之1第1項，判決如主文。
本案經檢察官張志杰提起公訴，檢察官吳政洋到庭執行職務。
中　　華　　民　　國　　111 　年　　7 　　月　　5　　日
                  刑事第四庭  法  官  李宛臻
以上正本證明與原本無異。
如不服本判決應於收受判決後20日內向本院提出上訴書狀，並應
敘述具體理由；其未敘述上訴理由者，應於上訴期間屆滿後20日
內向本院補提理由書（均須按他造當事人之人數附繕本）「切勿
逕送上級法院」。
中　　華　　民　　國　　111 　年　　7 　　月　　5 　　日
                              書記官  蔡語珊　　　
附錄本案論罪科刑法條：刑法第185條之3第1項第1款
刑法第185條之3第1項第1款
駕駛動力交通工具而有下列情形之一者，處三年以下有期徒刑，
得併科三十萬元以下罰金：
一、吐氣所含酒精濃度達每公升零點二五毫克或血液中酒精濃度
    達百分之零點零五以上。